# 关于出口信用证押汇不附追索权的会计处理

提问人：M40614064 时间：2015-08-27 19:37:42
A公司办理出口信用证押汇，即将收款的权利转移给银行且银行不附追索权，此种情况是否可以作为金融资产终止确认，不做借款反应？例如，A公司将 10 万元的信用证押汇给B银行，B银行扣除费用后将 9 万元划给A公司，B银行日后收款请款与A无关。请各位大侠指教。

回答人：chenyiwei
如果收款权利转移给银行后，后续实际收款情况与A无任何关系，即A已经将应收款项所有权上几乎所有的风险和报酬转移给银行的，可以终止确认该应收款项，并将收到的对价款和应收款项账面价值之间的差额确认为终止确认损益。